BEATRICE GASPARINI





10121 Torino

333 9790153

beatricegasparini95@gmail.com

3 Gennaio 1995, Alessandria



PROFILO PROFESSIONALE

Professionista creativo con esperienza nella sceneggiatura e regia per teatro e produzioni multimediali.

Efficiente e motivata, grande competenza nella gestione di progetti caratterizzati da scadenze stringenti, garantendo la valorizzazione della visione creativa e delle strategie comunicative richieste. Abile nel creare e dirigere un team di esperti del settore per assicurare il raggiungimento di obiettivi ambiziosi



CAPACITA' E COMPETENZE

Realizzazione progetti di: sceneggiatura e regia cinematografica e teatrale - regia video - fotografia Buone competenze organizzative e gestionali acquisite durante la realizzazione di spettacoli teatrali, cortometraggi e video musicali Buone competenze comunicative e relazionali acquisite con lavoro in team - leadership e direzione Attenzione nella percezione delle esigenze individuali, disponibilità all'ascolto a al confronto



COMPETENZE INFORMATICHE

Creazione di siti web e database.

Capacità acquisite durante i corsi d'informatica e programmazione seguiti all'Università. Buona padronanza dei codici Html e Css su programmi come Notepad++ e Visual Studio Code e di programmi per la creazione ed elaborazione di database come MySQL



COMPETENZE LINGUISTICHE

Italiano		LINGU	JA MADRE
Inglese	C 1	 •••	Avanzato
Spagnolo	B2	 Intermedio	Superiore
Francese	B1		Intermedio



ESPERIENZE LAVORATIVE

Regista e Sceneggiatrice

10/2020 - ad oggi

Fan Production - Gallarate

Co-direzione come regista e sceneggiatrice dello spettacolo teatrale "L'Inferno di Alice" Coordinamento e formazione del personale Organizzazione e svolgimento in modo autonomo ed efficiente

Aiuto Regista

11/2019

Fan Production - Gallarate

Partecipazione come aiuto regista alla prima dello spettacolo teatrale "Il seme della vita"

Sceneggiatrice per l'animazione 05/2018 -10/2018 **MAAD** (Milano animation and audiovisual district) Partecipazione al corso "Sceneggiatura per l'animazione" e presentazione pitch di una serie animata originale

Stagista

10/2017 - 12/2017

L'Altrofilm Produzioni - Torino

Tirocinio presso la casa cinematografica con lavoro di distribuzione della pellicola e organizzazione di proiezioni del film "The Broken Key"

Regista

05/2017 - 06/2017

Officine Sintetiche - Torino Realizzazione e organizzazione della

rappresentazione teatrale di spettacolo interattivo amatoriale presso Dams

Regista di cortometraggi

02/2015 - 05/2015

Corto Tendenza Film Festival - Torino

Realizzazione cortometraggio per il concorso "Corto Tendenza Film Festival" e vincita 1º premio Lab a Barcellona Pozzo di Gotto



ISTRUZIONE E FORMAZIONE

Laurea Triennale in Dams cinema, teatro, spettacolo e nuovi media 2018

Facoltà di Scienze Umanistiche dell'Università di Torino Indirizzo progettuale – produttivo

Diploma di maturità 2014

Liceo Scientifico con indirizzo linguistico Istituto Superiore B. Cellini di Valenza (AL)